Minutes et répertoires du notaire Achille TOURIN, 7 mai 1822 - 19 octobre 1842 (étude XXIX)
Archives nationales
- Répertoire(s) de Achille TOURIN, 8 décembre 1821 - 18 juillet 1844; MC/RE/XXIX/12 - MC/RE/XXIX/18
  - Répertoire. 1831, 10 octobre - 1834, 13 décembre, 10 octobre 1831 - 13 décembre 1834; MC/RE/XXIX/15
    - Inventaire après interdiction: Gallean, Cornélie-Henriette-Sophie-Hortense-Louise-Gabrielle (princesse de). Forbin Janson, Michel-Palamède (marquis de) (veuve). Lieutenant général des armées du roi, chevalier de Saint-Louis. Grenelle (rue de), n° 2, Saint-Germain, 3 juin 1834
      inventaire; Grenelle (rue de); Gallean, Cornélie-Henriette-Sophie-Hortense-Louise-Gabrielle (princesse de); Forbin Janson, Michel-Palamède (marquis de); officier général
    - Inventaire après décès: Menetrier, Jeanne-Claudine., 3 juin 1834
      inventaire après décès; Menetrier, Jeanne-Claudine
    - Inventaire après décès: Meusnier, Adélaïde-Eléonore-Gabrielle. Moutier, Pierre (veuve). Bac (rue du), n° 106, 4 juin 1834
      inventaire après décès; Bac (rue du); Meusnier, Adélaïde-Eléonore-Gabrielle; Moutier, Pierre
    - Inventaire après décès: Coret, Louis-Thomas., 5 juillet 1834
      inventaire après décès; Coret, Louis-Thomas
    - Inventaire après décès: Letrosne, François-Jules., 17 juillet 1834
      inventaire après décès; Letrosne, François-Jules
    - Inventaire après décès: Bardou, Pierre-Louis-Alexandre., 19 juillet 1834
      inventaire après décès; Bardou, Pierre-Louis-Alexandre
    - Inventaire après décès: Valtin, Pierre-Joseph., 4 août 1834
      inventaire après décès; Valtin, Pierre-Joseph
    - Inventaire après décès: Leroy, Marie-Anne-Thérèse. Capusson, Jacques-Marie (épouse). Charron (ouvrier). Lille (rue de), n° 71, 23 août 1834
      inventaire après décès; Lille (rue de); Leroy, Marie-Anne-Thérèse; Capusson, Jacques-Marie; charron
    - Extrait en brevet d'un inventaire après décès des 24, 25 & 27 mai 1833 { Me François à Soissons (Aisne) }: Fevrier, Dominique., 5 septembre 1834
      24 septembre 1834, liquidation de la succession de * et de Marie Augustine LHOIR, sa femme, reçue par Me Jazeran substituant Me Tourin.
      extrait d'acte; brevet notarié; inventaire après décès; Fevrier, Dominique
    - Inventaire après décès: Essete, Marie-Jacqueline. Boulard, Michel-Nicolas (veuve). Passy, Vineuse (rue), n° 15, 6 septembre 1834
      inventaire après décès; Vineuse (rue); Essete, Marie-Jacqueline; Boulard, Michel-Nicolas
    - Inventaire après décès: Adenot, Claudine. Acloque, Jean-Baptiste-Thomas (épouse). Peintre en bâtiments. Grenelle (rue de), n° 39, Saint-Germain, 19 septembre 1834
      inventaire après décès; Grenelle (rue de); Adenot, Claudine; Acloque, Jean-Baptiste-Thomas; peintre; peintre en bâtiment
    - Inventaire après décès: Raberain, Antoine-Charles., 22 octobre 1834
      inventaire après décès; Raberain, Antoine-Charles
    - Inventaire après décès: Bethune, Annette. Mary, Joseph-Barthélemy (épouse). Tailleur. Planche (rue de la), n° 9, 24 octobre 1834
      inventaire après décès; Planche (rue de la); Bethune, Annette; Mary, Joseph-Barthélemy; tailleur d'habits
    - Inventaire après décès: Steren, Aron. Pédicure (chirurgien). Berthaud (impasse), n° 18 bis, 30 octobre 1834
      inventaire après décès; Berthaud (impasse); Steren, Aron; chirurgien
    - Inventaire après décès: Lauger, Françoise-Véronique. Thiebault, Nicolas (veuve). Condé (rue de), n° 20, 12 novembre 1834
      inventaire après décès; Condé (rue de); Lauger, Françoise-Véronique; Thiebault, Nicolas
    - Inventaire après décès: Ravion, Sylvain., 13 novembre 1834
      inventaire après décès; Ravion, Sylvain
    - Inventaire après décès: Toffelin, Adèle-Eléonore. Delaousse, Désiré-Charles-François-Joseph (épouse). Domestique. Grenelle (rue de), n° 116, Saint-Germain, 2 décembre 1834
      inventaire après décès; Grenelle (rue de); Toffelin, Adèle-Eléonore; Delaousse, Désiré-Charles-François-Joseph; employé de maison
    - Inventaire après décès: Choisy, Françoise., 3 décembre 1834
      inventaire après décès; Choisy, Françoise
    - Inventaire après décès: Pommier, Marie-Joséphine. Moniod, Raimond-Jean (épouse). Charron (ouvrier). Saint-Jacques (rue), n° 218, 6 décembre 1834
      inventaire après décès; Saint-Jacques (rue); Pommier, Marie-Joséphine; Moniod, Raimond-Jean; charron
  - Répertoire. 1834, 15 décembre - 1838, 14 mai, 15 décembre 1834 - 14 mai 1838; MC/RE/XXIX/16
    - Inventaire après décès: Riquet de Caraman, Victoire. Rigaud, Jean-Louis de (vicomte de Vaudreuil) [Vandreuil] (veuve). Lieutenant général, vicomte de Vaudreuil. Varennes (rue de), n° 29, hôtel, 3 janvier 1835
      inventaire après décès; Varenne (rue de); Riquet de Caraman, Victoire; Rigaud, Jean-Louis de (vicomte de Vaudreuil) [Vandreuil]; officier (armée)
    - Inventaire après décès: Pestre, Evelina-Jeanne-Agnès de. Parseval, Augustin-Louis de (épouse). Propriétaire, Légion d'honneur. Chantereine (rue), n° 56, 19 janvier 1835
      inventaire après décès; Chantereine (rue); Pestre, Evelina-Jeanne-Agnès de; Parseval, Augustin-Louis de
    - Inventaire après décès: Pepin, Cyr-Joseph., 21 janvier 1835
      inventaire après décès; Pepin, Cyr-Joseph
    - Inventaire après décès: Lombard, Jean-Baptiste., 26 janvier 1835
      inventaire après décès; Lombard, Jean-Baptiste
    - Inventaire après décès: Beyerle, Jean-Nicolas-Jacques. Ebéniste, rentier., 31 janvier 1835
      inventaire après décès; Beyerle, Jean-Nicolas-Jacques; ébéniste
    - Inventaire après décès: Veintre, Jean-Joseph-Augustin., 4 février 1835
      inventaire après décès; Veintre, Jean-Joseph-Augustin
    - Inventaire après décès: Bouniol, Antoine., 5 février 1835
      inventaire après décès; Bouniol, Antoine
    - Inventaire après décès: Boussuge, Bertrand., 24 février 1835
      inventaire après décès; Boussuge, Bertrand
    - Inventaire après décès: Leclerc de Juigne, Antoinette-Elise-Juliette-Marie. Caffarelli, Eugène-Auguste (comte de) (épouse). Auditeur au Conseil d'Etat, comte. Bac (rue du), n° 87, 28 février 1835
      inventaire après décès; Bac (rue du); Leclerc de Juigné, Antoinette-Elise-Juliette-Marie; Caffarelli, Eugène-Auguste de; auditeur de justice
    - Inventaire après décès: Viel, Antoinette-Louise-Marie. Argence, François-Sylvain d' (veuve). Saint-Honoré (rue), n° 274, 5 mars 1835
      inventaire après décès; Saint-Honoré (rue); Viel, Antoinette-Louise-Marie; Argence, François-Sylvain d'
    - Inventaire après décès: Aubin, Marie-Anne-Charlotte. Dufrenes de Saint-Cirgues, Louis-Claude-Prosper (veuve). Saint-Honoré (rue), n° 375, 14 mars 1835
      inventaire après décès; Saint-Honoré (rue); Aubin, Marie-Anne-Charlotte; Dufrenes de Saint-Cirgues, Louis-Claude-Prosper
    - Inventaire après décès: Lerat, Marie-Rose. Chiboust, Louis-Alexandre (veuve). Harpe (rue de la), n° 29, 14 mars 1835
      inventaire après décès; Harpe (rue de la); Lerat, Marie-Rose; Chiboust, Louis-Alexandre
    - Inventaire après décès: Picques, Gabrielle-Nicole-Olivier de., 16 mars 1835
      inventaire après décès; Picques, Gabrielle-Nicole-Olivier de
    - Inventaire après décès: Samyn, Bertin-Joseph., 8 avril 1835
      inventaire après décès; Samyn, Bertin-Joseph
    - Inventaire après décès: Thiroux de Medavy, François-Charles-Claude., 9 avril 1835
      20 janvier 1835, notoriété de Amédée Jean Charles THIROUX d'ARCONVILLE, décédé le 14 janvier 1835, RE/L/16.
      inventaire après décès; Thiroux de Medavy, François-Charles-Claude
    - Inventaire après décès: Hebert de Beauvoir, Charles-Amable., 22 avril 1835
      inventaire après décès; Hebert de Beauvoir, Charles-Amable
    - Inventaire après décès: Deschamps, Honorine-Flore. Frottier, Jean-Claude (épouse). Vins (marchand de). Boucheries-Saint-Germain (rue des), n° 25, 27 avril 1835
      inventaire après décès; Boucheries-Saint-Germain (rue des); Deschamps, Honorine-Flore; Frottier, Jean-Claude; commerçant
    - Inventaire après décès: Lemaitre, Louis., 3 juin 1835
      inventaire après décès; Lemaitre, Louis
    - Inventaire après décès: Lemiere, Jacques-François., 19 juin 1835
      inventaire après décès; Lemiere, Jacques-François
    - Inventaire après décès: Martin, Marie-Catherine. Chassaniol, Louis (veuve); Deshayes, Jean (veuve). Montparnasse (boulevard), n° 4, 20 juillet 1835
      inventaire après décès; Montparnasse (boulevard du); Martin, Marie-Catherine; Chassaniol, Louis; Deshayes, Jean
    - Inventaire après décès: Derro, Jean., 31 juillet 1835
      inventaire après décès; Derro, Jean
    - Inventaire après décès: Boivinet, Jean. Rentier., 10 août 1835
      inventaire après décès; Boivinet, Jean
    - Inventaire après décès: Lambert, Reine. Ducros, Mathieu (veuve); Chopart, Denis-Antoine (veuve). Rentière. Sèvres (rue de), n° 29, 17 septembre 1835
      inventaire après décès; Sèvres (rue de); Lambert, Reine; Ducros, Mathieu; Chopart, Denis-Antoine
    - Inventaire après décès: Laine, Marie-Elisabeth. Bacholet, Simon (épouse). Tailleur d'habits. Four-Saint-Germain (rue du), n° 13, 24 septembre 1835
      inventaire après décès; Four-Saint-Germain (rue du); Laine, Marie-Elisabeth; Bacholet, Simon; tailleur d'habits
    - Inventaire après décès: Gonain, Pierre-Marie., 30 septembre 1835
      inventaire après décès; Gonain, Pierre-Marie
    - Inventaire après décès: Briard, Louis-Rémy. Legion d'honneur, militaire, pensionné., 10 octobre 1835
      inventaire après décès; Briard, Louis-Rémy; militaire
    - Inventaire après décès: Lecornu, Toussaint-Auguste., 9 novembre 1835
      inventaire après décès; Lecornu, Toussaint-Auguste
    - Inventaire après décès: Dalencourt, Alexis-Martin., 12 novembre 1835
      inventaire après décès; Dalencourt, Alexis-Martin
    - Inventaire après décès: Duc, Benoît., 10 décembre 1835
      liquidation de la succession le 26 juillet 1836, RE/XXIX/16
      inventaire après décès; Duc, Benoît
    - Inventaire après décès: Blain, Pierre-Paul., 22 décembre 1835
      inventaire après décès; Blain, Pierre-Paul
    - Inventaire après décès: Floissac, Nicole-Marie-Louise de. Parseval, Alexandre-Philbert-Pierre de (veuve). Saints-Pères (rue des), n° 75, 24 décembre 1835
      inventaire après décès; Saints-Pères (rue des); Floissac, Nicole-Marie-Louise de; Parseval, Alexandre-Philbert-Pierre de
    - Inventaire après décès: Paulmier, Louise. Deldique, Alphonse-Joseph (épouse). Menuisier. Faubourg-Saint-Antoine (rue du), n° 260, 28 décembre 1835
      inventaire après décès; Faubourg-Saint-Antoine (rue du); Paulmier, Louise; Deldique, Alphonse-Joseph; menuisier
    - Inventaire après décès: Truchet, Pierre., 6 janvier 1836
      inventaire après décès; Truchet, Pierre
    - Inventaire après décès: Chattey, Zulmé. Biaud, Sylvain (épouse). Maçon. Poitevins (rue des), n° 12, 16 janvier 1836
      inventaire après décès; Poitevins (rue des); Chattey, Zulmé; Biaud, Sylvain; maçon
    - Inventaire après décès: Peyronnet, Jean-Marc., 18 janvier 1836
      inventaire après décès; Peyronnet, Jean-Marc
    - Inventaire après décès: Rieucourt, Marie-Anne-Catherine de. Rentière., 20 février 1836
      inventaire après décès; Rieucourt, Marie-Anne-Catherine de
    - Inventaire après décès: Angellot, Jean., 25 février 1836
      inventaire après décès; Angellot, Jean
    - Inventaire après décès: Bardet, André., 25 février 1836
      inventaire après décès; Bardet, André
    - Inventaire après décès: Coquin, Marguerite-Françoise. Bourdot, Nicolas (veuve). Rentière. Comète (rue de la), n° 10, 29 février 1836
      inventaire après décès; Comète (rue de la); Coquin, Marguerite-Françoise; Bourdot, Nicolas
    - Inventaire après absence: Lusarche, Louis-Jacques-Stanislas., 21 mars 1836
      inventaire; Lusarche, Louis-Jacques-Stanislas
    - Inventaire après décès: Senot, Claude-Françoise. Lamome, Joseph (épouse). Vins (marchand de), logeur. Nord (rue du), n° 6, 25 mars 1836
      inventaire après décès; Nord (rue du); Senot, Claude-Françoise; Lamome, Joseph; hôtelier; commerçant
    - Inventaire après décès: Calmet, Hélène. Gerard, Jean-Etienne (veuve). Montparnasse (boulevard), n° 23, 13 avril 1836
      inventaire après décès; Montparnasse (boulevard du); Calmet, Hélène; Gerard, Jean-Etienne
    - Inventaire après décès: Vieillard, Marie-Françoise-Geneviève. Delamare, Pierre-Etienne (veuve). Rentière. Sèvres (rue de), n° 2, 14 avril 1836
      16 mai 1822, bail par Alexandre-Henri-Nicolas Roettiers de Montaleau, rue du Four Saint-Germain, n° 47, à Pierre-Etienne Delamare, rue de Sèvres, n° 2, d'un appartement, sus dite rue de Sèvres, RE/LXV/18. 17 juin 1846, procès-verbal et approbation d'un état liquidatif de reprises par Alexandre Henri Nicolas Roettiers de Montaleau, demeurant à Paris, rue du Four, n° 47, comme tuteur de Angèle Antoinette Bayet, RE/LXXXIII/15.
      inventaire après décès; bail; Four-Saint-Germain (rue du); Sèvres (rue de); Vieillard, Marie-Françoise-Geneviève; Delamare, Pierre-Etienne; Roettiers de Montaleau, Alexandre-Henri-Nicolas; Bayet, Angèle Antoinette
    - Inventaire après décès: Martin, Jean-Michel., 14 avril 1836
      inventaire après décès; Martin, Jean-Michel
    - Inventaire après décès: Lefevre, Rémy. Rentier., 18 avril 1836
      inventaire après décès; Lefevre, Rémy
    - Inventaire après décès: Merigeaud, Louis-Jean-Pierre., 25 avril 1836
      inventaire après décès; Merigeaud, Louis-Jean-Pierre
    - Inventaire après décès: Tissot, Marie-Catherine. Sottas, Jean-François-Martin (veuve). Pensionnée. Taranne (petite rue), n° 11, 4 mai 1836
      inventaire après décès; Taranne (petite rue); Tissot, Marie-Catherine; Sottas, Jean-François-Martin
    - Inventaire après décès: Roux, Justin., 19 mai 1836
      inventaire après décès; Roux, Justin
    - Inventaire après décès: Calando, Guillaume-Michel., 24 mai 1836
      inventaire après décès; Calando, Guillaume-Michel
    - Inventaire après décès: Lavalette, Marie-Louise-Caroline-Auguste de. Tarteron, Charles-Marie-Joseph (épouse) (marquis de Montiers). Capitaine de cavalerie, chevalier de la Légion d'honneur. Sèvres (rue de), n° 94/COURLANS (Jura), 16 juin 1836
      inventaire après décès; Sèvres (rue de); Lavalette, Marie Louise Caroline Auguste de; Tarteron, Charles Marie Joseph; officier (armée)
    - Inventaire après décès: Janod, Jean-Joseph-Joachim., 22 juin 1836
      inventaire après décès; Janod, Jean-Joseph-Joachim
    - Inventaire après décès: Humbert de Molard, Marc-Joachim-Jean-Louis. Pensionné., 30 juin 1836
      inventaire après décès; Humbert de Molard, Marc-Joachim-Jean-Louis
    - Inventaire après décès: Sevaux, Alexandre-Justin. Rentier., 14 juillet 1836
      inventaire après décès; Sevaux, Alexandre-Justin
    - Inventaire après décès: Lindet, Marie-Adélaïde. Kerchove, Charles-Castor-Stanislas (épouse). Menuisier (maître). Grenelle (rue de), n° 39, Saint-Germain, 30 juillet 1836
      inventaire après décès; Grenelle (rue de); Lindet, Marie-Adélaïde; Kerchove, Charles-Castor-Stanislas; menuisier
    - Inventaire après décès: Martin, Marguerite-Julie. Lejay, Moïse-Jasmin (épouse). Boucher (marchand). Saints-Pères (rue des), n° 30, 9 septembre 1836
      inventaire après décès; Saints-Pères (rue des); Martin, Marguerite-Julie; Lejay, Moïse-Jasmin; boucher
    - Inventaire après décès: Sarazin, Jean-Pierre. Cabinet d'affaires. Grenelle (rue de), Saint-Germain, 16 septembre 1836
      inventaire après décès; Grenelle (rue de); Sarazin, Jean-Pierre
    - Inventaire après décès: Beauvalet, Marguerite-Louise. Frottier, Jean-Claude (épouse); Bergerat, Jean-Baptiste (veuve). Vins (marchand de). Boucheries-Saint-Germain (rue des), n° 25, 21 septembre 1836
      inventaire après décès; Boucheries-Saint-Germain (rue des); Beauvalet, Marguerite-Louise; Frottier, Jean-Claude; Bergerat, Jean-Baptiste; commerçant
    - Inventaire après décès: Bublens, Valentin-Etienne., 27 septembre 1836
      inventaire après décès; Bublens, Valentin-Etienne
    - Inventaire après décès: Peteaux, Agathe-Pierrette. Hitier, Jean-Pierre (épouse). Ciseleur. Sèvres (rue de), n° 115, 3 octobre 1836
      inventaire après décès; Sèvres (rue de); Peteaux, Agathe-Pierrette; Hitier, Jean-Pierre; décorateur
    - Inventaire après décès: Chaperon, Pierre., 10 octobre 1836
      liquidation et partage de la succession le 30 décembre 1844, RE/XXIX/19
      inventaire après décès; Chaperon, Pierre
    - Inventaire après décès: Bouvet de Louvigny, Marie-Henriette-Françoise de. Dupuits de Maconex, Pierre-Louis-Corneille (épouse divorcée). Officier supérieur (ancien), chevalier de la Légion d'honneur et de Saint-Louis. Cassette (rue), n° 5, 19 octobre 1836
      inventaire après décès; Cassette (rue); Bouvet de Louvigny, Marie Henriette Françoise de; Dupuits de Maconex, Pierre Louis Corneille; officier (armée)
    - Inventaire après décès: Menu de La Gauterie, Noémi-Adèle-Joséphine. Religieuse. Varennes (rue de), n° 41, Dames du Sacré-Cœur, 13 janvier 1837
      inventaire après décès; Montmartre (ancienne commune); Dames (rue des); Varenne (rue de); Menu de La Gauterie, Noémi-Adèle-Joséphine; religieux
    - Inventaire après décès: Guillaumot, Nicolas. Rentier., 18 janvier 1837
      inventaire après décès; Guillaumot, Nicolas
    - Inventaire après décès: Choiseul-Beaupré, Catherine-Hyacinthe de. Rouault, Joachim-Valérie-Thérèse-Louis (marquis de) (veuve). Marquis de Rouault. Poissonnière (faubourg), 3 février 1837
      inventaire après décès; Poissonnière (faubourg); Choiseul-Beaupré, Catherine-Hyacinthe de; Rouault, Joachim-Valérie-Thérèse-Louis (marquis de)
    - Inventaire après décès: Udron, Hyacinthe. Rousselet (rue), n° 10, 21 février 1837
      inventaire après décès; Rousselet (rue); Udron, Hyacinthe
    - Inventaire après décès: Alexandre d'Hanache, Charlotte-Emilie. Latour Dupin, Jean-Joseph-Alexandre-Rémi (comte de) (veuve). Comte de La Tour du Pin., 23 février 1837
      inventaire après décès; Alexandre d'Hanache, Charlotte-Emilie; Latour Dupin, Jean-Joseph-Alexandre-Rémi de
    - Inventaire après décès: Beyerle, Louise-Zoé., 3 mars 1837
      inventaire après décès; Beyerle, Louise-Zoé
    - Inventaire après décès: Demanest, Hippolyte-Alphonse., 6 mars 1837
      inventaire après décès; Demanest, Hippolyte-Alphonse
    - Inventaire après décès: Fabritzius, Pierre. Verneuil (rue de), n° 50, 1er avril 1837
      inventaire après décès; Verneuil (rue de); Fabritzius, Pierre
    - Inventaire après décès: Noël, Emilie-Lucie. Barba, Gustave-Emile (épouse). Libraire éditeur. Mazarine (rue), n° 34, 17 avril 1837
      inventaire après décès; Mazarine (rue); Noël, Emilie-Lucie; Barba, Gustave-Emile; libraire; éditeur
    - Inventaire après décès: Cherchin, Nicolas-Louis. Boulanger., 27 avril 1837
      inventaire après décès; Cherchin, Nicolas-Louis; boulanger
    - Inventaire après décès: Darenne, Marie-Jean-François-Benjamin. Propriétaire., 28 avril 1837
      liquidation de la succession le 8 août 1837, RE/XXIX/16
      inventaire après décès; Darenne, Marie-Jean-François-Benjamin
    - Inventaire après décès: Couture, Jean-François-Marie., 2 mai 1837
      inventaire après décès; Couture, Jean-François-Marie
    - Inventaire après décès: Languillat, Louis-Romain-Léger. Quincaillier (marchand). Bac (rue du), n° 71, 5 mai 1837
      Liquidation de la succession de Denis Charles Languillat le 18 avril 1821, RE/XXIX/11, vente du fonds de quincailler le 7 août 1837, RE/XXIX/16
      inventaire après décès; Bac (rue du); Languillat, Louis-Romain-Léger; commerçant
    - Inventaire après décès: Delmes, Jeanne. Letellier, Joseph-Honoré (épouse)., 8 mai 1837
      inventaire après décès; Delmes, Jeanne; Letellier, Joseph-Honoré
    - Inventaire après décès: Autellet, Marie-Julie-Caroline. Charonne (rue de), n° 134, 16 mai 1837
      inventaire après décès; Charonne (rue de); Autellet, Marie-Julie-Caroline
    - Inventaire après décès: Gerdret, Anatole-Henri., 17 mai 1837
      inventaire après décès; Gerdret, Anatole-Henri
    - Inventaire après décès: Chauveau Lagarde, Pierre-François., 17 mai 1837
      inventaire après décès; Chauveau Lagarde, Pierre-François
    - Inventaire après décès: Oudot, Etiennette-Louise-Marie. Carbon, Jean-Louis (épouse). Carrossier. Grenelle (rue de), n° 46, Saint-Germain, 20 mai 1837
      inventaire après décès; Grenelle (rue de); Oudot, Etiennette-Louise-Marie; Carbon, Jean-Louis; carrossier
    - Inventaire après décès: Sevaux, Eugénie-Justine. Marchand, Achille-Clément (épouse). Employé. Cherche-Midi (rue du), n° 57, 22 mai 1837
      inventaire après décès; Cherche-Midi (rue du); Sevaux, Eugénie-Justine; Marchand, Achille-Clément
    - Inventaire après décès: Nompar de Caumont, Louise-Joséphine. Mesnard, Alexandre-Antoine-Dieudonné (marquis de) (veuve). Marquis de Mesnard. Université (rue de l'), n° 67, 24 mai 1837
      30 juillet 1829, mariage de Charles-Ferdinand vicomte de Mesnard, officier de cavalerie, rue du Faubourg Saint-Honoré, à l'Elysée Bourbon, et de Flore-Elisabeth de Bellissen, majeure, rue Saint Dominique, n° 64, avec avec l'agrément de Sa Majesté Charles X et de la famille royale, RE/L/15. 30 mars 1832, notoriété après décès arrivé à Toulouse (Haute-Garonne) le 12 décembre 1831 de Flore-Françoise Tristan de Godaille, veuve de Jean-Hyacinthe marquis de Bellissen, ex colonel de dragons, RE/L/16.
      inventaire après décès; contrat de mariage; notoriété; Faubourg-Saint-Honoré (rue du); Saint-Dominique (rue); Université (rue de l'); Toulouse (Haute-Garonne); Nompar de Caumont, Louise-Joséphine; Mesnard, Alexandre-Antoine-Dieudonné de; Mesnard, Charles-Ferdinand de; Bellissen, Flore-Elisabeth de; Charles X (roi de France, 1757-1836); Tristan de Godaille, Flore-Françoise; Bellissen, Jean-Hyacinthe de; officier (armée)
    - Inventaire après décès: Daguet, François. Propriétaire, rentier. Pontoise (rue de), n° 6, 26 mai 1837
      inventaire après décès; Pontoise (rue de); Daguet, François
    - Inventaire après décès: Ludinart, Marie-Louise. Rentière., 5 juin 1837
      inventaire après décès; Ludinart, Marie-Louise
    - Inventaire après décès: Huard dit Vendome, Michel-Joseph. Cherche-Midi (rue du), n° 51, 10 juin 1837
      inventaire après décès; Cherche-Midi (rue du); Huard dit Vendome, Michel-Joseph
    - Inventaire après décès: Delajard, Pierre-Auguste., 24 juin 1837
      inventaire après décès; Delajard, Pierre-Auguste
    - Inventaire après décès: Leclerc, Marguerite. Picot, François (veuve). Montrouge (petit), Orléans (rue d'), n° 21, 10 juillet 1837
      inventaire après décès; Montrouge (ancienne commune); Petit Montrouge (quartier); Leclerc, Marguerite; Picot, François
    - Inventaire après décès: Follet, Alexis-Mathieu., 12 juillet 1837
      inventaire après décès; Follet, Alexis-Mathieu
    - Inventaire après décès: Blanche, Malthie. Taranne (petite rue), n° 11, 1er août 1837
      inventaire après décès; Taranne (petite rue); Blanche, Malthie
    - Inventaire après décès: Bazin, Jean-François-Prosper., 2 août 1837
      inventaire après décès; Bazin, Jean-François-Prosper
    - Inventaire après décès: Flamand, Marie-Antoinette-Emilie., 7 août 1837
      inventaire après décès; Flamand, Marie-Antoinette-Emilie
    - Inventaire après décès: Savigne, Perrine. Badin, Alexandre-Louis-Antoine (veuve). Rentière. Mail (rue du), n° 31, 7 août 1837
      inventaire après décès; Mail (rue du); Savigne, Perrine; Badin, Alexandre-Louis-Antoine
    - Inventaire après décès: Coustaud, Grégoire-Théophile., 12 août 1837
      inventaire après décès; Coustaud, Grégoire-Théophile
    - Inventaire après décès: Torbier, Marie-Thérèse. Petit, Louis-Joseph (épouse). Propriétaire. Saint-Michel (quai), n° 13, 31 août 1837
      inventaire après décès; Saint-Michel (quai); Torbier, Marie-Thérèse; Petit, Louis-Joseph
    - Inventaire après décès: Kerchove, Charles-Castor-Stanislas., 2 septembre 1837
      inventaire après décès; Kerchove, Charles-Castor-Stanislas